台灣高等法院台中分院刑事判決　　　　　　　　　　九十年度上訴字第二二八一號
　　上　訴　人　臺灣彰化地方法院檢察署檢察官
　　上　訴　人
　　即　被　告　乙○○
　　　　　　　　丙○○
　　共　　　同
　　指定辯護人　本院公設辯護人　郭博益
右上訴人因被告等殺人案件，不服臺灣彰化地方法院九十年度重訴字第一０號中華民
國九十年十月二十五日第一審判決（起訴案號：臺灣彰化地方法院檢察署九十年度偵
字第二七八三號），提起上訴，本院判決如左：
    主      文
原判決關於丙○○部分撤銷。
丙○○共同殺人，處有期徒刑拾伍年，褫奪公權捌年。
其他上訴駁回。
扣案之菜刀壹把（已無刀柄）及鐵棍壹支均沒收。
    事     實
一、乙○○與丙○○為父子關係，乙○○與詹生福係舊識，且係鄰居關係。於民國（
    下同）九十年四月五日下午五時許起，乙○○與丙○○即在彰化縣溪州鄉○○村
    ○○路○段三五三號乙○○租屋處飲酒，該日晚間七時許詹生福與乙○○之友人
    呂元凱亦先後前來參與飲酒，直至同日晚間十一時許，四人復相偕前往位於彰化
    縣溪洲鄉○○村○○路三八九號之「新美美ＫＴＶ」繼續飲酒，迄至翌日（六）
    凌晨三時許，乙○○、丙○○與詹生福始相偕離去（呂元凱於當日凌晨二時三十
    分許先行離去，乙○○、丙○○酒後均尚未達心神喪失程度）。嗣於同年四月六
    日凌晨五、六時許，詹生福又自行前來乙○○之上址租屋處，且已有酒意，惟仍
    要求繼續飲酒，致乙○○、丙○○父子心生不悅，且詹生福曾欠乙○○新台幣（
    下同）四、五千元，乙○○即趁機向詹生福催討債務，彼此因而發生激烈爭執及
    鬥毆，於鬥毆中，丙○○與乙○○二人竟萌殺人之犯意聯絡，由丙○○持啤酒玻
    璃瓶毆打詹生福頭部，乙○○亦持鐵棍及啤酒玻璃瓶毆打及丟擲詹生福，共同毆
    打詹生福頭部、身体，致詹生福暈眩而倒臥在地，此時丙○○仍不罷手再持上開
    乙○○持用之鐵棍衝擊詹生福頭部二次，並自廚房取出菜刀一把朝詹生福之右頸
    部刺入，乙○○則在場助勢，詹生福之頸部因而遭貫穿，造成動靜脈斷裂大量出
    血，並受有擦傷多處，菜刀傷：頭部切傷乙處、頸部刺入傷乙處，鐵管傷：頭部
    正面衝擊傷乙處、頭部斜角衝擊傷乙處、打擊傷乙處，踢傷：腰部乙處並對應肝
    臟夾膜下出血，致詹生福產生低容積性休克而當場不治死亡。乙○○、丙○○二
    人在共同行兇後，均戴上棉質手套清理現場，清理後乙○○即回房睡覺，丙○○
    則在屋外呆坐、來回走動。嗣於四月六日上午八時二十五分許，丙○○即打一一
    ０報警，自首犯罪，因而查獲上情，並扣得乙○○所有而供殺人用之菜刀一把（
    已無刀柄）及沾有乙○○血液之鐵棍一支。
二、案經丙○○自首及彰化縣警察局北斗分局報驗由台灣彰化地方法院檢察署檢察官
    偵查起訴。
    理      由
一、檢察官上訴意旨略以：被告乙○○、丙○○二人以鐵棍、菜刀及啤酒玻璃瓶等行
    兇，刀刀致命，致被害人頸部遭貫穿、頭部遭切傷身亡，下手兇殘，令人髮指，
    犯後復未賠償被害人家屬，原審分別僅量處有期徒刑十四年及十三年，量刑過輕
    等語。被告丙○○上訴意旨略以：I當日係被害人進入伊父親乙○○住處，要求
    繼續喝酒，遭乙○○拒絕，並以欠債未還為由，欲打發被害人知難而退，被害人
    惱羞成怒，與乙○○發生爭執，以手腳踹打乙○○致其不支倒地時，順勢拾起啤
    酒瓶丟向被害人但未擊中。II伊見狀即持桌上剪刀嚇阻無效，將乙○○推進房間
    休息，伊乃拿出空心鐵棍向被害人頭部打擊，被害人抱頭蹲下後，再以鐵棍尾端
    衝擊被害人頭部二次，致其趴下，再以腳踹其背腰部。III原以為被害人就此罷手
    ，詎其竟又爬起，向伊逼進致伊拿起流理台上菜刀向被害人嚇阻，周旋良久，不
    料被害人突然衝過來，不慎為菜刀刺中倒地。在此過程中乙○○均在房間中。Ⅳ
    伊於犯後戴上手套，查看被害人已無呼吸，心知鑄下大錯，遂進入房間喚起乙○
    ○告知此事，乙○○即要求伊出面自首，請求還乙○○清白等語。
二、右揭犯罪事實，迭據被告丙○○分別於警訊時及偵審中供承不諱，核與被害人詹
    生福之父丁○○所指述之情節大致相符，復有供殺人用之菜刀一把及鐵棍一支扣
    案可資佐證。另訊據被告乙○○則矢口否認殺人之犯行，辯稱：被害人詹生福先
    用腳踹伊，伊向他討錢，詹生福欠伊四、五千元，伊有用拳頭打詹生福頭部，及
    拿酒瓶丟向詹生福，之後即被丙○○勸入臥房睡覺，直至丙○○與詹生福打鬥完
    發現詹生福死亡後，始進入臥房叫伊起床商議如何處理，丙○○行凶過程伊並未
    參與云云。
三、本院查：
  (一)被告二人就本件犯行所為不利於已及共同正犯之自白
　(1)被告丙○○於九十年四月十二日警訊時供稱：我當初說我殺死詹生福時，我父親
    乙○○在睡覺，事實上我父親乙○○沒有睡覺，我父親乙○○站在房間門口，看
    見我與死者詹生福互相鬥毆時，有上前毆打死者詹生福，因為當時我與死者詹生
    福正在互相鬥毆，所以沒有注意我父親乙○○持何種兇器，但是有看見我父親乙
    ○○持啤酒瓶丟向死者詹生福，當天死者詹生福於凌晨約五、六點左右，再度來
    到我父親乙○○租屋處，大聲喧嘩，要我父親乙○○起來喝酒等語（當時我父親
    乙○○於房間內睡覺），我在客廳的椅子休息，不久，看到死者詹生福與我父親
    乙○○不知原因的在打架，我立即上前與死者詹生福互相鬥毆，並叫我父親乙○
    ○去睡覺，但我父親乙○○並沒有去睡，站在房間門口（當時時間約六點左右）
    ，看見我與死者詹生福在打架，立即又上前參與鬥毆，我即進入客廳的桌子上拿
    小剪刀，往死者詹生福脖子部位刺去，我父親乙○○持酒瓶丟向死者詹生福，一
    會兒死者詹生福就跌倒在地上，我就到廚房拿該把兇刀往死者詹生福脖子刺進去
    ，當時我與父親乙○○均在死者詹生福屍体旁邊，我就戴上棉質手套，將死者詹
    生福頭抬起，看是否還有呼吸，當時我叫我父親乙○○進去房間，不要管這件事
    ，我便將現場清理好後，在門口等處呆坐，約到八點多，才以電話向警方報案等
    語。再於九十年四月二十日檢察官訊問時供稱：我刺詹生福一刀時，我父親被告
    乙○○有在死者旁邊，我父親被告乙○○好像有勸阻我，用小剪刀那次沒刺進去
    ，用菜刀才刺中，我看見詹生福和我父親被告乙○○打得很嚴重，我才過去幫忙
    等語。
  (2)被告乙○○於九十年四月六日警訊時供稱：昨日（九十年）四月五日我與我兒子
    被告丙○○去掃墓，約下午四、五點左右，回到租屋處，我與我兒子被告丙○○
    二人即在客廳內看電視喝啤酒聊天，一直到凌晨三、四點左右，阿福（詹生福）
    即來到我家口氣很差的說，這麼晚了還不睡覺，我當時發覺阿福已有醉意，我當
    時也很不客氣的說，欠我的四、五千元還我等語，阿福就用腳踹我的右手肘，我
    也立即用拳頭毆打阿福數下，並用啤酒瓶丟阿福，雙方起爭執，我兒子被告丙○
    ○見狀即將我與阿福隔開，並勸我去房間睡覺等語。再於九十年四月六日檢察官
    訊問時供稱：是死者詹生福先踢我手，我向他討錢，他欠我四、五千，我用拳頭
    打他頭，我有拿酒瓶丟向死者詹生福等語。
  (二)其他證據
  (1)依相驗卷附中山醫學院病理科就被害人詹生福解剖鑑定報告書所示：
    I被害人受有：
    右額部一乘一公分擦傷。頰部五乘四公分擦傷。口部（上唇）一乘一點五公分
      擦傷。自右頸部向頸前部刺入單刃銳器傷乙處（菜刀刀體長十四公分，刀柄脫
      落），刀刃停留在受傷位置，刀刃在喉尖。鼻部一乘三公分擦傷。
    左額部四乘四公分擦傷血腫。眶部（上眼瞼）一點五乘五公分瘀血、（下眼瞼
      ）一點五乘五公分瘀血各乙處。下唇內側二乘二公分瘀血（牙齒傷）。
    左枕骨部四乘四公分頭皮不規則裂傷。
    喉結處六乘四公分皮下瘀血，角質層擦傷（受傷後與地面之磨擦傷）。
    左眼中線上方十公分圓形物體正面衝擊傷，經比對與圓形空心鐵棍長一一八公
      分外徑二乘二公分內徑一點五乘一點五公分符合。
    左枕部三乘三乘零點三公分傷。
    右耳後中線九公分處枕骨部二點五乘零點五乘零點三公分鈍擊裂傷。
    背腰臀部：腰部長十六公分三點五及七公分寬瘀血類似右腳樣痕跡。一乘四公
     分瘀血。
    II傷勢分析：
    菜刀傷：頭部切傷乙處，頸部刺入傷乙處。
    鐵管傷：頭部正面衝擊傷乙處，頭部斜角衝擊傷乙處，打擊傷乙處。
    踢傷：腰部乙處並對應肝臟夾膜下出血。
    擦傷多處。
    以上各傷均為生前傷。鐵管傷、擦傷發生在菜刀頸部刺入傷之前。鐵管衝擊傷
      及菜刀頸部傷發生於死者俯臥狀態。
    III腦部呈水腫狀態，可能造成生前昏迷，但未達致死程度。死者脾臟明顯縮小，
      為大量出血造成，菜刀頸部刺入傷，造成動靜脈斷裂大量出血，產生低容積性
      休克導致死亡。
    Ⅳ環境推定：爭吵不休，引起打鬥造成多處擦傷，接著鐵棍揮打不支倒地，鐵棍
      衝擊加上腰部踩一腳，最後菜刀從後右方刺入頸部。
  (2)證人即現場處理警員陳福修於九十年六月廿二日原審訊問時證稱：「鑑識組的人
    採證。當時死者還躺在地上，刀插在他脖子上，沒有刀柄。乙○○手上的血跡是
    我們發現的，他都說不知道，他手上的傷口也說不知道，他說他醉了，他的衣褲
    都有血跡，褲子上的血跡是噴濺式的，不是染上的，可以判斷被害人被殺時乙○
    ○有在現場」等語。另鑑定證人翁照琪於九十年七月十七日原審訊問時證稱：「
    （問：自現場有無辦法推論互毆時乙○○有無在現場？）乙○○的房間內有發現
    二支鐵棍（圖片廿一），其中一支鐵棍上有血跡，血跡是乙○○的。另外在死者
    的頭部有鐵管的印痕，此在解剖報告中有記載。乙○○的右手中指有一公分的可
    疑傷口，且傷口是新傷口，傷口如何造成無法確定，只知道是利器所造成。還有
    乙○○手上有很清楚有血手套的轉印。鑑定結果都是死者的血。依丙○○模擬現
    場的供述，是說他殺人後，他父親出來看，有抬起死者的頭部。乙○○說他沒有
    戴手套，但他的手上有手套的印痕，現場查扣沾有血跡。從死者刀插的方向，應
    是死者躺在地上，刀至上直接插下的，（圖片十一）被告的供述是他拿著刀，死
    者衝過來才刺到的，和死者的傷口不符。被告乙○○的褲子上血跡是噴濺式的（
    偵卷五十二頁）血跡是死者的，如果是處理屍體沾到血跡應是一片的。至於被告
    陳述他父親在房間門口丟擲啤酒罐的部分是合理的」等語，並有上開相片附卷可
    考。
  (3)依現場所留之跡證顯示（詳見九十年四月六日北斗分局轄詹生福命案勘查資料）
    ：I於被告乙○○臥房木門後發現沾血鐵棍一支（照片二十一），經採集送驗Ｄ
    ＮＡ型別為乙○○所遺留，此有刑事警察局九十年五月二十一日刑醫字第五一三
    一號鑑驗書乙份附卷可稽（見結論三所示），且乙○○右手中指指端發現約一公
    分左右之新近利器所造成傷口（照片廿七），其餘身上並未有其他傷口，而法醫
    檢視詹生福頭部有明顯鐵棍底端圓形印痕，經法醫比對該沾血鐵棍口徑相符，從
    上跡象顯示，雖不排除乙○○有持鐵棍共同參與行兇之可能，然至少應可認定行
    兇時被告乙○○確有在現場，並因共同清理現場而將鐵棍拾起置於其房間門後；
    II大門入口處左側置物櫃上有一條白色沾血毛巾（照片十二），而被告乙○○供
    稱該條毛巾平常係伊在使用（見原審九十年六月十四日訊問筆錄），且現場發現
    二雙沾血白手套（照片四、十六、十七），被告丙○○已坦承伊曾使用過一雙，
    而被告乙○○之右手亦發現有明顯布紋手套血跡轉印痕（照片廿五、廿六），據
    此更可推斷行兇時被告乙○○確有在現場，並且與被告丙○○各戴一雙白手套共
    同清理現場；III另被告乙○○之中指指端發現約一公分左右之新近利器所造成傷
    口（照片廿七），而被告屋內客廳有遭清理過痕跡，並僅剩少數玻璃碎片（照片
    十九、二十），據此亦可推定，被告乙○○於向死者丟擲啤酒瓶後，因酒瓶墜地
    破裂致玻璃碎片散落滿地，被告乙○○於與死者鬥毆中，不慎遭玻璃碎片割傷；
    Ⅳ又扣案之被告乙○○所穿藍色牛仔長褲一件，其上一處（標示Ａ2－3）沾有死
    者詹生福噴濺式的血跡（偵查卷第五十二頁至五十四頁），已據證人鑑定翁照琪
    於原審時到庭證述無訛，復有刑事警察局鑑驗書乙份在卷足憑。
  (4)綜合：I扣案沾血鐵棍，經採集送驗ＤＮＡ型別為乙○○所遺留。II被告乙○○
    右手中指指端發現約一公分左右之新近利器所造成傷口，其餘身上並未有其他傷
    口。III扣案之被告乙○○所穿藍色牛仔長褲一件，其上一處（標示Ａ2－3）沾有
    死者詹生福噴濺式的血跡。Ⅳ被告乙○○手上有清晰之血手套的轉印，該血鑑定
    結果係被害人所有。Ⅴ被告丙○○九十年四月十二日供述內容觀之，被告乙○○
    確有持鐵棍參與本件殺人犯行，且於被害人死亡後，戴上手套清理現場等情應可
    認定。
　(5)被告丙○○於案發當日自首後警訊時，就被告乙○○涉案部分供稱：「．．在我
    印象中大約於凌晨三、四點左右，死者與其友人均陸續離去，留下我父子二人，
    當時我父親進入房間休息、睡覺，留我一人單獨在客廳繼續獨飲」「死者於五、
    六點左右復又返回右述案發地點，並進入屋內，當時死者先發酒瘋就拍打我父親
    的房門，且在房外叫囂說：『再繼續喝，不要睡了』當時我在客廳向死者說：你
    在吵什麼，死者向我表示還要再喝酒，我向死者表示你在我家吵什麼此時死者衝
    過來毆打我，在一陣混亂毆打中，我應該有順手持棍棒類凶物毆打被害人，致被
    害人倒臥在地上」「此時我見死者倒臥在地上，即前往廚房取凶刀，往死者頸部
    及肩部猛殺，當我停止殺他時，發現死者已沒有氣息，且血流滿地」「我殺死死
    者，發現他已沒有氣息，且血流滿地，我先是愣了一下，然後進入我父親房間以
    我父親的手機0000000000打一一○報警處理」「我在打電話報警時，
    我父親有起來問我說什麼事那麼吵，我向他說你繼續睡覺，可能因我父親沒有聽
    到我的報案電話，所以也就繼續睡覺，直到警方前來處理方叫醒他」云云，此就
    被告乙○○是否參與殺人犯行部分之供述非但與上開現場客觀證據不符，亦與被
    告乙○○於案發當日警訊時所供：「昨天四月五日我與我兒子丙○○去掃墓，約
    下午四、五點左右回到租屋處，我與我兒丙○○二人即在客廳看電視喝啤酒、聊
    天，一直到凌晨三、四點左右阿福即來到我家口氣很差的說，這麼晚了還不睡覺
    ，我當時發覺阿福已有醉意，我當時也很不客氣的說，欠我的四、五千元還我等
    語，阿福就用腳踹我的右手肘，我也立即用拳頭毆打阿福數下，並用啤酒瓶丟阿
    福，雙方起爭執，我兒子見狀即將我與阿福隔開，並勸我去房間睡覺。我就回房
    間睡覺，睡到早上八點卅分許，警方到達命案現場，我才知道發生命案了」等語
    不相符合。且被告丙○○於九十年四月十二日警訊時，亦供稱：其於案發當日第
    一次筆錄內容部分不實，並為上開自白等情，是被告丙○○上訴意旨所指，乙○
    ○於伊殺害被害人時均在房間內一節顯與事實不符，亦足見其於案發後，即構思
    迴護乙○○之說詞甚明。
  (三)被告二人於行為時之精神狀態並未達到心神喪失程度
  (1)被告等二人於案發後之九十年四月六日上午九時許，分別接受酒精濃度測試結果
    ，被告丙○○之吹氣測試濃度結果為一．二三ｍｇ／Ｌ，被告乙○○為０．六一
    ｍｇ／Ｌ，有測試紀錄兩紙附相驗卷可憑。本院將上開結果，函請法務部法醫研
    究所及行政院衛生署查詢被告等於行兇時，其意識狀態是否達到心神喪失或精神
    耗弱程度：I法務部法醫研究所認為：丙○○吐氣中酒精濃度一．二三ｍｇ／Ｌ
    應達高度酩酊，運動失調強，步行困難，思考不能。乙○○吐氣中酒精濃度０．
    六一ｍｇ／Ｌ，應達酩酊之初步，多辯，決斷速常發生錯誤，嚴密檢查才能發現
    運動失調，反應遲鈍。上開酒精濃度似達部分學者所稱之精神耗弱或精神喪失程
    度，但以最新精神鑑定論點，應以服用定量酒精再進行精神鑑定最為確實、中肯
    及客觀性等情，有該所九十一年三月一日法醫理字第九一００００五二八號函附
    卷可憑。II行政院衛生署則以：血中濃度雖與精神狀態有所相關，但其關係並不
    固定，需視個別狀況而定；精神耗弱之判定需就行為人於行為當時之精神狀態個
    個判定之，無法單以血中濃度推定之等情，有該署九十一年三月十四日衛署醫字
    第九一００一八二五二號函在卷可考。綜合上述，上開機關就是否得以吐氣酒精
    濃度判斷精神狀態所持專業意見並非相同。
　(2)本院審酌：I依相驗卷附彰化縣警察局北斗分局勤務指揮中心受理各類案件紀錄
    表影本所示，被告報案時間為九十年四月六日八時二十五分，報案內容載為：報
    案人丙○○１１０電話報案稱，其於右述時間（九十年四月六日六時三十分）、
    地點因債務糾紛，一時氣憤打死人，請派員處理等語。丙○○嗣於同日上午十時
    二十五分接受警方訊問，就行兇過程詳為供述，且供詞內容部分不實，企圖為其
    父親即被告乙○○脫罪（已見前述），是丙○○於行為時是否已達思考不能程度
    即有疑問。II抑且依被告丙○○前開自白，其於以刀刺殺被害人後，尚知戴上棉
    質手套，將被害人頭抬起，檢視是否還有呼吸及叫伊父親乙○○進去房間並清理
    現場，在門口呆坐後，才以電話向警方報案等情，參酌被告乙○○有清理現場之
    事實已見前述及嗣於九十年四月六日警訊時之供述內容與丙○○迴護之詞多所配
    合，顯見被告二人於行兇時，並未達到心神喪失程度應可認定，尚不得主張不罰
    而邀寬典。
  (四)綜上所述，被告丙○○與乙○○二人顯有殺人之犯意聯絡及行為分擔，足資認定
    。被告丙○○、乙○○於被害人被毆暈眩而倒臥在地時，仍不罷手復共同持上開
    鐵棍衝擊詹生福頭部二次，並自廚房取出菜刀一把朝被害人之右頸部刺入，被害
    人之頸部因而遭貫穿，造成動靜脈斷裂大量出血，足認被告二人確具殺人犯意無
    疑。而被害人確因被告二人持刀向其猛刺致受有上揭傷害致出血性休克而當場死
    之事實，亦經彰化地方法院檢察署檢察官督同檢驗員相驗，復經法醫師解剖屬實
    ，製有相驗屍體證明書、驗斷書、勘驗筆錄及解剖記錄各一份、屍体照片四張及
    現場照片八張在卷足憑，亦有內政部警政署刑事警察局九十年五月二十一日刑醫
    字第五一三一號鑑驗書乙份附卷足證。此外復有彰化縣警察局北斗分局出具之現
    場勘查資料一份附卷及被告二人沾有死者詹生福血跡之衣褲各二套及供殺人用之
    菜刀一把及鐵棍一支扣案可資佐證。綜上，被告丙○○之自白，核與事實相符，
    堪以採信；另被告乙○○上開所辯，則顯事後諉卸刑責之遁詞，洵無可取。本案
    事證已臻明確，被告二人犯行均至堪認定，應依法論科。
四、核被告乙○○、丙○○二人共同著手殺害被害人詹生福致死之行為，係犯刑法第
    二百七十一條第一項之殺人罪。被告二人就上開犯行，有犯意聯絡及行為分擔，
    均為共同正犯。又被告丙○○於犯罪未發覺前向警察機關自首並接受裁判，有上
    開相驗報告書及警訊筆錄可稽，應依自首之規定減輕其刑。原審審酌被告乙○○
    、丙○○徒因死者詹生福之言論對其有所冒犯，即懷恨在心，萌生殺意，手段兇
    殘，其惡性不輕，且犯後亦未與被害人家屬和解，暨渠等品行、犯罪之動機、智
    識程度、手段、所生之危害以及犯罪後之態度等一切情狀，分別就被告乙○○部
    分量處有期徒刑十四年；被告丙○○部分，因自首犯罪，犯後亦坦承犯行，量處
    有期徒刑十三年，且依被告二人之犯罪性質，認均有宣告褫奪公權之必要，爰併
    宣告被告乙○○部分褫奪公權七年，被告丙○○部分褫奪公權六年。就被告乙○
    ○部分，原審認事用法均無違誤，依其涉案具體內容觀之，量刑亦屬允當，檢察
    官上訴意旨認原審就乙○○部分量刑過輕，被告乙○○上訴意旨，否認參與殺人
    行為均無理由，應予駁回。另被告丙○○部分，查被告丙○○與被害人原非熟識
    ，素無夙怨且於案發前共同與其父親及友人飲酒作樂，偶因細故發生爭執即持兇
    器將殺害被害人，甚且丙○○於被害人俯臥在地，已無抵抗能力後，竟持刀具自
    其頸部插下，手段兇殘，原審量處有期徒刑十三年，應屬過輕，檢察官上訴意旨
    指摘此部分判決不當應有理由，爰審酌上情，被告犯後尚未與被害人家屬達成和
    解等一切情狀，量處有期徒刑十五年，並宣告被告被告丙○○部分褫奪公權八年
    。扣案之菜刀一把（已無刀柄）以及沾有乙○○血液之鐵棍一支，係共犯乙○○
    所有，供犯罪所用之物，已據丙○○供證在卷，應依法宣告沒收。
五、據上論結，應依刑事訴訟法第三百六十八條、第三百六十九條第一項前段、第三
    百六十四條、第二百九十九條第一項前段，刑法第二十八條、第二百七十一條第
    一項、第六十二條前段、第三十七條第二項、第三十八條第一項第二款，判決如
    主文。
本案經檢察官甲○○到庭執行職務。
中      華      民      國      九十一  年      三      月      二十    日
                                臺灣高等法院臺中分院刑事第四庭
                                      審判長法　官　洪　耀　宗
                                            法　官　江　德　千
                                            法  官　劉　登　俊
右正本證明與原本無異。
如不服本判決應於收受送達後十日內向本院提出上訴書狀，其未敘述上訴之理由者並
得於提起上訴後十日內向本院補提理由書（均須按他造當事人之人數附繕本）。
                                            書記官　鄧　智　惠
中      華      民      國      九十一  年      三      月      二十一  日
                                                                        Ａ
